# 请教陈老师和各位大神

提问人：mawenbo1993 时间：2023-03-28 21:47:16
目前公司遇到这种情况。公司租赁的厂房要拆迁，经与当地政府和开发商协商，开发商支付了 700 万元的拆迁补助款，补助员工费用、搬迁费用、新厂房装修费用。然后公司实际发生了 200 万元的员工补偿款， 200 万元的搬迁费用， 500 万元的新厂房装修费用。现在我想请问一下，这种情况是不是不属于政策性搬迁，收到拆迁补助款应该计入营业外收入吗？支付费用的时候再冲营业外收入？新厂房的装修费用可以按净值 200 万元入账吗？
问题可能比较小白，但是在青藤数据搜索确实没找到类似情况，请各位大佬解惑。

回答人：chenyiwei
由于此次被征收的厂房是本企业租用的，因此可能与本企业自有产权厂房被拆迁的处理不同。
一般情况下，对于此类因拆迁导致的租赁提前终止，补偿款来自开发商的情况，不属于政策性拆迁。由于此时租赁提前终止，原有的使用权资产和租赁负债同时终止确认，尽管可能有差额，但差额很小，而可以直接计入资产处置损益，这也不是补偿的对象。补偿款的主要补偿对象应当是原厂房内的装修改造支出、员工补偿款、搬迁费用等。
因此，建议进行如下处理：
1 、补偿款首先与尚未摊销完毕的长期待摊费用（租入厂房装修和其他改良支出）对冲（在原厂房停止使用并搬空时）；
2 、剩余补偿款计入递延收益，在后续搬迁费用、员工补偿费用等费用性支出发生时转入其他收益；
3 、再剩余的支出作为对新厂房装修支出的补助，计入递延收益，在新厂房使用期间内摊销计入各期的其他收益。